【裁判字號】    99,交抗,46
【裁判日期】    990930
【裁判案由】    違反道路交通管理處罰條例聲明異議
【裁判全文】
臺灣高等法院花蓮分院交通事件裁定      99年度交抗字第46號
抗  告  人
即受處分人  甲○○
上列抗告人因違反道路交通管理處罰條例案件，不服臺灣花蓮地
方法院，中華民國99年8月30日所為裁定（99年度交聲字第290號
），提起抗告，本院裁定如下：
    主  文
抗告駁回。
    理  由
一、原裁定以本件抗告人即異議人甲○○因違反道路交通管理處
    罰條例聲明異議案件，經原法院於民國99年8月16日裁定後
    ，於同年月20日向抗告人位於花蓮縣花蓮市○○路225號之
    住處送達，由抗告人之受僱人儒林世家管理委員會古煥文收
    受，此有送達證書1紙在卷足憑。本件抗告期間為5日，則上
    開裁定自送達生效之翌日即同年月21日起算，計至同年月25
    日即已屆滿，惟抗告人遲至同年月27日上午始向原法院提出
    抗告，此有抗告人所提抗告狀上所蓋法院之收文章戳可稽。
    依前揭說明，抗告人之抗告顯已逾抗告期間，則抗告人之抗
    告即屬不合法律上之程式，且無從補正，自應以裁定駁回之
    。
二、抗告意旨略以：抗告人因8點以後車子遭拖吊，警方未告知
    應於10點前至拖吊場領取，以致10點後拖吊場關門，抗告人
    所有鑰匙皆置於車上，整晚無法進入家門，使抗告人受有損
    害，故請求警方損害賠償云云。
三、按抗告期間，除有特別規定外，為5日，自送達裁定後起算
    ，刑事訴訟法第406條前段定有明文，此項抗告期間之規定
    ，依道路交通案件處理辦法第26條之規定，亦為交通聲明異
    議案件之抗告程序所準用。又原審法院認為抗告不合法律上
    之程式或法律上不應准許，或其抗告權已經喪失者，應以裁
    定駁回之，刑事訴訟法第408條第1項前段亦有明文。另按網
    狀線，用以告示車輛駕駛人禁止在設置本標線之範圍內臨時
    停車，道路交通標誌標線號誌設置規則第173條定有明文。
    又汽車駕駛人在禁止臨時停車處所停車，處新臺幣600元以
    上1,200元以下罰鍰，道路交通管理處罰條例第56條第1項第
    1款亦定有明文。
四、經查抗告人不否認有於前揭時、地違規停車之行為，且本件
    亦有取締當時之照片3張附卷可稽，亦經抗告人確認無訛，
    抗告人確有在黃網狀線禁止臨時停車處所停車而違反道路交
    通管理處罰條例第56條第1項第1款之違規行為，應堪認定。
    原處分機關依道路交通管理處罰條例第56條第1項第1款、違
    反道路交通管理事件統一裁罰基準表之規定，裁處抗告人罰
    鍰新臺幣（下同）900元，核無違誤。另查抗告人確實已逾
    抗告期限，警方依道路交通管理處罰條例依法執行職務，對
    抗告人所造成之附隨不利益行為，顯屬輕微，且無可歸責於
    警方之事由，當無庸負損害賠償之責。至抗告人上開抗告意
    旨所辯，與其是否已逾法定抗告期間之認定無關，是其抗告
    經核並無理由，應予駁回。縱抗告人確實受有不利益，亦無
    足推翻其違反交通管理處罰條例第56條第1項第1款之認定。
五、綜上所述，原審以抗告人上開交通違規行為明確，原處分機
    關依道路交通管理處罰條例第56條第1項第1款規定，裁處抗
    告人罰鍰900元，而駁回抗告人之異議，經核並無不當。且
    查抗告人嗣後之抗告已逾法定不變期間，原法院據此於程序
    上駁回其抗告，亦無不當，抗告人仍執前詞指摘原裁定不當
    ，為無理由，應予駁回。
據上論斷，應依道路交通案件處理辦法第26條，刑事訴訟法第41
2條，裁定如主文。
中    華    民    國    99    年    9     月    30    日
                  交通法庭審判長法  官 謝志揚
                                法  官 林慶煙
                                法  官 張健河
以上正本證明與原本無異。
本件不得再抗告。
中    華    民    國    99    年    10    月    1    日
                                書記官 徐文彬

司法院資訊處製作；財團法人民間司法改革基金會備份。
